【裁判字號】    99,訴,201
【裁判日期】    991228
【裁判案由】    違反槍砲彈藥刀械管制條例
【裁判全文】
臺灣臺東地方法院刑事判決               99年度訴字第201號
公  訴  人  臺灣臺東地方法院檢察署檢察官
被      告  林政宏
選任辯護人  蕭芳芳律師
上列被告因違反槍砲彈藥刀械管制條例案件，經檢察官提起公訴
（99年度偵字第556號），本院判決如下：
    主  文
林政宏未經許可，寄藏手槍，處有期徒刑伍年貳月，併科罰金新
臺幣陸萬元，罰金如易服勞役，以新臺幣壹仟元折算壹日，扣案
如附表所示之物（除試射完畢之伍顆子彈外），均沒收。
    犯罪事實
一、林政宏明知槍砲彈藥刀械管制條例所列管之槍砲、彈藥，非
    經中央主管機關許可，不得寄藏，竟於民國98年1月間某日
    ，在高雄市○○區○○路其所陳列之水果攤內，見佘居政（
    已於98年8月25日死亡）欲以如附表所示之制式手槍1把、制
    式子彈12顆及具殺傷力之非制式子彈2顆向其質借新臺幣(下
    同)2萬元，遂於出借佘居政2萬元後，自斯時起寄藏保管如
    附表所示之槍、彈。嗣於99年2月28日，高雄市政府警察局
    刑警大隊員警獲線人通報，得知林政宏攜帶如附表所示之槍
    、彈，駕駛劉建瓊所有車牌號碼8016-WY號自用小客車自高
    雄市欲前往臺東地區旅遊，即以電話聯絡臺東縣達仁鄉森永
    村6號森永檢查哨員警，由高雄市政府刑警大隊員警4名及臺
    東縣森永檢查哨員警2名於森永檢查哨處佯裝臨檢，迨林政
    宏駕駛上開自用小客車經過，員警乃上前攔查並命林政宏及
    其上所載乘客下車，繼而發現副駕駛座腳踏板上有1只黑色
    皮質背包，員警見狀認該背包內可能藏有槍、彈，遂命林政
    宏打開背包，惟林政宏仍未配合，員警即持槍喝令林政宏拉
    開背包拉鍊後，在林政宏未積極表示自願同意之情況下，擅
    自從林政宏手上接過背包，並倒轉前揭背包，該背包內之物
    品即順勢滑落於地面，始發現該背包內裝有如附表所示槍、
    彈，而悉上情。
二、案經高雄市政府警察局刑警大隊移送臺灣臺東地方法院檢察
    署檢察官偵查起訴。
    理  由
壹、程序方面
一、本案高雄市政府警察局刑警大隊及森永檢查哨員警所為之搜
    索並不符法定程序，而屬違法搜索:
(一)按警察勤務條例規定警察機關執行勤務之編組及分工，並對
    執行勤務得採取之方式加以列舉，已非單純之組織法，實兼
    有行為法之性質。依該條例第11條第3款，臨檢自屬警察執
    行勤務方式之一種。臨檢實施之手段：檢查、路檢、取締或
    盤查等不問其名稱為何，均屬對人或物之查驗、干預，影響
    人民行動自由、財產權及隱私權等甚鉅，應恪遵法治國家警
    察執勤之原則。實施臨檢之要件、程序及對違法臨檢行為之
    救濟，均應有法律之明確規範，方符憲法保障人民自由權利
    之意旨。上開條例有關臨檢之規定，並無授權警察人員得不
    顧時間、地點及對象任意臨檢、取締或隨機檢查、盤查之立
    法本意。除法律另有規定外，警察人員執行場所之臨檢勤務
    ，應限於已發生危害或依客觀、合理判斷易生危害之處所、
    交通工具或公共場所為之，其中處所為私人居住之空間者，
    並應受住宅相同之保障；對人實施之臨檢則須以有相當理由
    足認其行為已構成或即將發生危害者為限，且均應遵守比例
    原則，不得逾越必要程度。臨檢進行前應對在場者告以實施
    之事由，並出示證件表明其為執行人員之身分。臨檢應於現
    場實施，非經受臨檢人同意或無從確定其身分或現場為之對
    該受臨檢人將有不利影響或妨礙交通、安寧者，不得要求其
    同行至警察局、所進行盤查。其因發現違法事實，應依法定
    程序處理者外，身分一經查明，即應任其離去，不得稽延。
    前述條例第11條第3款之規定，於符合上開解釋意旨範圍內
    ，予以適用，始無悖於維護人權之憲法意旨，此業據司法院
    大法官釋字第535號解釋闡示甚明。嗣於92年6月25日經總統
    令制定公布警察職權行使法，且於同年12月1日施行。其中
    關於盤查、臨檢之要件及程序，亦經該法第4條、第6條、第
    7條分別加以明定。
(二)次按，臨檢既為警察對人或場所涉及現在或過去之某些犯行
    產生合理懷疑時，為維持公共秩序及防止危害之發生，而在
    公共場所或指定之場所對人民加以攔阻（並不等於逮捕）、
    盤詰（並不等於訊問）、檢查（並不等於搜索）之執行勤務
    方式。是若於臨檢過程中，發現可疑為犯罪之工具、證據等
    資料，仍不得以搜索之方式扣押該等物品。關於搜索、扣押
    之法定程序，在採令狀主義之國家，其刑事訴訟法均明文規
    定，搜索、扣押均應依法定程序，憑令狀始得為之。刑事訴
    訟法除第130條規定「檢察官、檢察事務官、司法警察官或
    司法警察逮補被告、犯罪嫌疑人或執行拘提、羈押時，雖無
    搜索票，得逕行搜索其身體，隨身攜帶之物件，所使用之交
    通工具及其立即可觸及之處所。」之「附帶搜索」；第131
    條第1項規定：「有左列情形之一者，檢察官、檢察事務官
    、司法警察官或司法警察，雖無搜索票，得逕行搜索住宅或
    其他處所：一因逮捕被告、犯罪嫌疑人或執行拘提、羈押，
    有事實足認被告或犯罪嫌疑人確實在內者。二因追躡現行犯
    或逮捕脫逃人，有事實足認現行犯或脫逃人確實在內者。三
    有明顯事實足信為有人在內犯罪而情形急迫者。」之「逕行
    搜索」；第131條第2項規定：「檢察官於偵查中確有相當理
    由認為情況急迫，非迅速搜索，24小時內證據有偽造、變造
    、湮滅或隱匿之虞者，得逕行搜索，或指揮檢察事務官、司
    法警察官或司法警察執行搜索，並層報檢察長。」之為保全
    證據所為之「緊急搜索」及第131條之1規定「搜索，經受搜
    索人出於自願性同意者，得不使用搜索票。但執行人員應出
    示證件，並將其同意之意旨記載於筆錄。」之「自願性同意
    搜索」，均得為無令狀之非要式強制處分外，偵查中檢察官
    認為有搜索之必要者，應依第128條之1第1項規定，以書面
    記載第128條第2項各款所列搜索應記載之事項，並敘述理由
    ，聲請該管法院核發搜索票；司法警察官因調查犯罪嫌疑人
    犯罪情形及蒐集證據，認有搜索之必要者，應依第128條之1
    第2項及第1項之規定，報請檢察官許可後，向該管法院聲請
    核發搜索票，始得進行搜索及扣押。綜上所述，員警知有犯
    罪嫌疑時，並不得以臨檢之方式對特定或不特定人實施搜索
    ，否則任何員警皆得以臨檢或佯裝臨檢之方法，對人民實施
    搜索，以達成渠等規避搜索票聲請之目的，徒使刑事訴訟法
    設計「搜索令狀主義」之精神形同具文。
(三)查本案查獲警員即高雄市政府警察局刑警李福春於接獲線人
    通報被告持如附表所示槍、彈欲前往臺東地區旅遊時，斯時
    犯罪之事實及嫌疑人均屬特定，竟未向本院聲請搜索票，亦
    未向檢察官要求指揮，反與高雄市政府警察局刑警李志強、
    謝宗明、江芝迎及森永檢查哨員警高兆龍、鄭吉良於森永檢
    查哨處佯裝臨檢，嗣被告駕駛上開自用小客車經過前揭檢查
    哨時，員警即上前盤查並命被告及其上所載乘客下車，乃發
    現車輛內副駕駛座腳踏板上有1只黑色皮質背包之事實，業
    據證人即查獲員警李福春、李志強、謝宗明、高兆龍、鄭吉
    良於本院審理時證述明確(見本院卷第26至30頁、第66頁至
    85 頁背面)，應堪採信，惟該背包並不透光，無從得知背包
    內裝有何物，員警當時並無從知悉該只背包內是否確實藏有
    槍、彈，可見被告持有槍、彈之事實尚未為警所發覺，並非
    現行犯，難認有刑事訴訟法「附帶搜索」、「逕行搜索」、
    「緊急搜索」等規定之適用。參以員警李志強亦證述:當時
    因被告一直不願意配合拉開該背包拉鍊，遂掏槍喝令被告拉
    開拉鍊，並自被告手上將該背包順勢倒轉等語(見本院卷第
    73 頁背面、第75頁背面)，並有錄影光碟1片及本院勘驗譯
    文在卷可證(見本院卷第114頁至118頁)，可知被告於遭警搜
    索時並未以積極意思表示之方式同意員警李志強倒轉系爭背
    包，僅因為警持槍所迫，出於無奈，不得不然，是以，本件
    亦無上開「自願性同意搜索」規定之適用。至於被告雖於員
    警將其帶回製作警詢筆錄時，簽署自願性同意搜索筆錄(見
    警卷第13頁)，然所謂「自願性」同意搜索，係指同意非因
    受到明示、暗示之強暴、脅迫所致。被告係在員警持槍喝令
    下遭員警搜索，其無從反抗及非出於自願之事實，至為灼然
    ，尚難以被告事後有簽署自願性同意搜索筆錄，即得補正其
    遭搜索之「自願性」，此有最高法院99台上1148號判決可資
    參考。檢察官雖另請求就被告有無同意搜索之「自願性」，
    再行傳喚證人李福春、李志強、謝宗明、高兆龍、鄭吉良、
    江芝迎及劉建瓊等人，然本院認證人李志強已於本院審理時
    就持槍喝令被告拉開該背包拉鍊並由渠倒轉背包之事實證述
    明確，復經本院當庭勘驗員警江芝迎所拍攝該日搜索之錄影
    光碟，已無重行調查之必要，附此敘明。
二、證據能力方面
(一)第按除法律另有規定外，實施刑事訴訟程序之公務員因違背
    法定程序取得之證據，其有無證據能力之認定，應審酌人權
    保障及公共利益之均衡維護，此為刑事訴訟法第158條之4所
    明定。因違反法定程序取得之證據，應否予以排除，必須考
    量容許其作為認定事實之依據，是否有害於公平正義。倘依
    憲法所揭示之基本精神，就個案違反法定程序情節、犯罪所
    生危害等事項綜合考量結果，尤以蒐集非供述證據之過程違
    背法定程序，因證物之型態並未改變，故認以容許其作為認
    定事實之依據，始符合審判之公平正義及公共利益，而不予
    排除，自不能指為違法（最高法院92年度台上字第4455號刑
    事判決意旨參照）。又刑事訴訟，係以確定國家具體之刑罰
    權為目的，為保全證據並確保刑罰之執行，於訴訟程序之進
    行，固有許實施強制處分之必要，惟強制處分之搜索、扣押
    ，足以侵害個人之隱私權及財產權，若為達訴追之目的而漫
    無限制，許其不擇手段為之，於人權之保障，自有未周，故
    基於維持正當法律程序、司法純潔性及抑止違法偵查之原則
    ，實施刑事訴訟程序之公務員不得任意違背法定程序實施搜
    索、扣押；至於違法搜索扣押所取得之證據，若不分情節，
    一概以程序違法為由，否定其證據能力，從究明事實真相之
    角度而言，難謂適當，且若僅因程序上之瑕疵，致使許多與
    事實相符之證據，無例外地被排除而不用，例如案情重大，
    然違背法定程序之情節輕微，若遽捨棄該證據不用，被告可
    能逍遙法外，此與國民感情相悖，難為社會接受，自有害於
    審判之公平正義，因此，對於違法搜索所取得之證據，為兼
    顧程序正義及發現實體真實，應由法院於個案審理中，就個
    人基本人權之保障及社會安全之維護，依比例原則及法益權
    衡原則，予以客觀之判斷，亦即應就(1)違背法定程序之程
    度。(2)違背法定程度時之主觀意圖（即實施搜索扣押之公
    務員是否明知違法並故意為之）。(3)違背法定程序時之狀
    況（即程序之違反是否有緊急或不得已之情形）。(4)侵害
    犯罪嫌疑人或被告權益之種類及輕重。(5)犯罪所生之危險
    或實害。(6)禁止使用證據對於預防將來違法取得證據之效
    果。(7)偵審人員如依法定程序，有無發現該證據之必然性
    。(8)證據取得之違法對被告訴訟上防禦不利益之程度等情
    狀予以審酌，以決定應否賦予證據能力。（最高法院92年度
    台上字第2574號刑事判決可資參照）。準此，本件雖不符合
    上開「附帶搜索」、「逕行搜索」、「緊急搜索」及「自願
    性同意搜索」之情況，員警李志強等6人卻仍就被告所有之
    系爭背包進行搜索，進而查獲附表所示之槍、彈，本院審酌
    員警李志強等6人違法搜索所蒐集者為非供述性證據，並未
    改變證物之型態而影響上開扣案物之可信性，且當時之情形
    確屬緊急，如依法定程序，亦應有發現該證據之必然性，而
    被告持有制式槍、彈及非制式子彈，殺傷力強大，彈匣內亦
    已充填14發子彈，處於隨時可開槍擊發並進而反擊之狀態，
    員警李志強等6人於搜索時，為顧及自身執勤時之安全，持
    槍喝令被告配合搜索，經核並無任何過當或故意違反上開搜
    索規定之情況，兼衡制式槍、彈之精準度、殺傷力皆非一般
    改造槍、彈可比擬，對於社會治安之敗壞程度甚大，揆諸前
    揭法條規定及最高法院之判決要旨，應認員警所扣如附表所
    示之槍、彈確可採為證據，而有證據能力。
(二)另按被告以外之人於審判外之言詞或書面陳述（即學理上所
    稱之「傳聞證據」），除法律有規定者外，不得作為證據（
    即學理上所稱之「傳聞法則」）。刑事訴訟法第159條第1項
    固有明文。惟按被告以外之人於審判外之陳述，雖不符刑事
    訴訟法第159條之1至之4之規定，而經當事人於審判程序同
    意作為證據，法院審酌該言詞陳述或書面陳述作成時之情況
    ，認為適當者，亦得為證據；當事人、代理人或辯護人於法
    院調查證據時，知有第159條第1項不得為證據之情形，而未
    於言詞辯論終結前聲明異議者，視為有前項之同意，刑事訴
    訟法第159條之5定有明文。查本案以下所引用之被告以外之
    人於審判外之陳述，被告及其辯護人於本院準備程序中均表
    示同意作為本案證據使用，且迄於言詞辯論終結前，亦未就
    本院所調查之證據資料主張有刑事訴訟法第159條第1項不得
    為證據之情形，本院審酌該證據作成之情況，認均無不適當
    情事，依刑事訴訟法第159條之5第2項之規定，均有證據能
    力，合先敘明。
貳、實體部分
一、上開犯罪事實欄第一點所示犯行，迭據被告林政宏於警詢、
    偵查及本院審理中坦承不諱，核與證人李福春、李志強、謝
    宗明、高兆龍、鄭吉良、江芝迎及劉建瓊於本院審理時所述
    相符，並有高雄市政府警察局刑警大隊扣押物品目錄表、扣
    押物品收據、車籍查詢基本資料詳細畫面及佘居政個人除戶
    資料查詢結果各1紙、現場照片7張、員警江芝迎所拍攝之搜
    索錄影光碟1片及本院勘驗該錄影光碟之譯文附卷可稽，又
    扣案如附表所示槍、彈，經內政部警政署刑事警察局以檢視
    法、性能檢驗法、試射法及比對顯微鏡法鑑驗，鑑定結果為
    ：(一)送鑑手槍（含彈匣1個，槍枝管制編號：0000000000)
     1枝，認係口徑9mm制式半自動手槍，研判為義大利BERETTA
    廠92DS型，槍號為G43641Z，槍管內具陸條右旋來復線，擊
    發功能正常，可供擊發同口徑制式子彈，認具殺傷力。(二)
    送鑑子彈2顆，認均係非制式子彈，由金屬彈殼組合直徑8.9
    正負0.5mm金屬彈頭，採樣1顆，可擊發，認均具殺傷力。(
    三)送鑑子彈4顆，認均係9mm制式子彈，經檢視，彈底均具
    撞擊痕跡，採樣1顆試射，可擊發，認均具殺傷力。(四)送
    鑑子彈8顆，認均係9mm制式子彈，採樣3顆試射，可擊發，
    認均具殺傷力，有該局99年3月19日刑鑑字第0990029534號
    槍彈鑑驗書1份在卷可稽（見偵查卷第14至15頁背面），是
    上開扣案之制式手槍1枝、制式子彈12顆及具有殺傷力之非
    制式子彈2顆，分別屬於槍砲彈藥刀械管制條例第4條第1項
    第1、2款所稱之槍砲及彈藥，可認被告自白與事實相符，被
    告犯行足堪認定，應依法論科。
二、核被告林政宏就犯罪事實欄第一點所示犯行，係犯槍砲彈藥
    刀械管制條例第7條第4項之非法寄藏手槍罪、同條例第12條
    第4項之非法寄藏子彈罪，起訴書就被告寄藏槍彈部分，認
    被告係犯槍砲彈藥刀械管制條例第7條第4項(原記載為第8條
    第4項，經檢察官當庭更正)未經許可持有手槍罪及第12條第
    4 項未經許可持有子彈罪，依前說明，尚有未洽，惟因適用
    之條項相同，無庸依刑事訴訟法第300條諭知變更起訴法條
    ，特予說明。被告係以一寄藏行為，同時寄藏制式手槍、制
    式子彈及具有殺傷力之非制式子彈，屬一行為觸犯數罪名之
    想像競合犯，應依刑法第55條前段規定，從較重之非法寄藏
    手槍罪處斷。爰審酌被告雖係因朋友佘居政借款，而寄藏上
    開制式手槍、制式子彈及具有殺傷力之非制式子彈，惟制式
    槍、彈非從海外走私進口，無從取得，且制式槍、彈之精準
    度、殺傷力皆非一般改造槍、彈所能比擬，造成社會安寧秩
    序之傷害較大，暨其犯罪後坦承犯行、智識程度及家庭狀況
    等一切情狀，量處如主文所示之刑，就罰金部分，併諭知易
    服勞役之折算標準。至於扣案如附表所示槍、彈（除附表編
    號第2至4號所示試射完畢之5顆子彈外），均係槍砲彈藥刀
    械管制條例第4條第1項第1款、第2款所稱之槍砲或彈藥，依
    同條例第5條之規定，非經中央主管機關許可不得寄藏，均
    係違禁物，應依刑法第38條第1項第1款規定，不問屬於被告
    與否，均宣告沒收。另扣案之試射子彈5顆（詳附表編號第2
    至4號），業經試射已不具殺傷力，非屬違禁物，爰均不另
    為沒收之諭知。
三、再按刑法第62條所謂發覺，固非以有偵查犯罪權之機關或人
    員確知其人犯罪無誤為必要，而於對其發生嫌疑時，即得謂
    為已發覺；但此項對犯人之嫌疑，仍須有確切之根據得為合
    理之可疑者，始足當之，若單純主觀上之懷疑，要不得謂已
    發生嫌疑；又所謂知悉，固不以確知其為犯罪之人為必要，
    但必其犯罪事實，確實存在，且為該管公務員所確知，始屬
    相當（最高法院72年台上字第641號、75年台上字第1634號
    判例意旨可資參照）。查本案係因員警李福春經線人通報，
    始於森永檢查哨由員警李志強等6人對被告為搜索，員警於
    搜索時雖不確定被告是否真係攜帶槍、彈，然渠等主觀上就
    被告持有槍、彈之犯罪嫌疑，均係因線人之通報，而有一定
    程度之根據，揆諸上開判例要旨，尚難認符合自首之要件，
    至於辯護人雖以該線人未製作檢舉筆錄，難認該線人係真實
    存在，並以員警至少早於一年前即得知被告持有槍、彈，為
    何未在高雄地區對被告實施搜索，反於被告出門在外旅遊，
    始對其實施搜索，顯然不符常情等語置辯，惟從員警李福春
    於本院審理時，就被告曾在高雄市蝴蝶谷卡拉OK向友人亮槍
    炫耀及此次被告欲前往臺東地區旅遊均能具體陳述及精準掌
    握等情，可認員警李福春所稱線人應確實存在；另被告及其
    辯護人復辯稱:被告將前揭背包交予員警李志強時，有向李
    志強說「該背包內有槍」云云，惟查，被告見李志強倒轉背
    包而順勢將系爭手槍倒出後，先問李志強該槍、彈係如何來
    的(見本院卷第116頁)，復於員警質問該背包係何人所有時
    ，仍不願表示係其所有，迨員警向其表示若不配合，將帶回
    車上全部乘客至警局製作筆錄，始向員警表示該背包及槍、
    彈均為其所有等情(見本院卷第116頁背面至117頁)，有員警
    江芝迎所拍攝之搜索錄影光碟1片及本院勘驗該錄影光碟之
    譯文可資佐證，則被告將前揭背包交予員警時，若已自白該
    背包內有槍之事實，豈會於員警起出系爭手槍後，仍就該手
    槍係從何而來及背包係何人所有不願承認，足認被告應無向
    員警李志強自陳「該背包內有槍」等語，綜上所陳，被告及
    辯護人所辯得依自首之規定減輕其刑等情，應不足採。
四、末查槍砲彈藥刀械管制條例第18條第4項係規定：「犯本條
    例之罪，於偵查或審判中自白，並供述全部槍砲、彈藥、刀
    械之來源及去向，因而查獲或因而防止重大危害治安事件之
    發生者，減輕或免除其刑」；本件被告為警查獲後，雖於偵
    查及審判中自白且供陳其所取得該等槍、彈之來源為佘居政
    所交付等語；惟佘居政早於98年8月25日即已死亡，且檢警
    並未據被告供述進而查獲等情，業據檢察官到庭陳述明確並
    有佘居政個人戶籍資料查詢結果附卷足佐（附於偵查卷第20
    頁），堪認被告雖曾供陳所持有該等槍、彈之來源，然並未
    因而查獲或防止重大危安事件之發生，當與前開所述槍砲彈
    藥刀械管制條例第18條第4項規定之要件不符，亦無減免其
    刑寬典之適用，僅得為量刑之參考，特予說明。
據上論斷，應依刑事訴訟法第299條第1項前段，槍砲彈藥刀械管
制條例第7條第4項、第12條第4項，刑法第11條前段、第55條前
段、第42條第3項前段、第38條第1項第1款，判決如主文。
本案經檢察官黃建銘到庭執行職務。
中    華    民    國    99    年    12    月    28    日
                  刑事第三庭    審判長法  官  范乃中
                                      法  官  李俊彬
                                      法  官  林拔群
以上正本證明與原本無異。
如不服本判決，應於收受送達後10日內向本院提出上訴書狀，其
未敘述上訴理由者，應於上訴期間屆滿後20日內向本院補提理由
書狀（均須按他造當事人之人數附繕本）。
                                      書記官  鄭鈺瓊
中    華    民    國    99    年    12    月    28    日
附錄本判決論罪法條全文
槍砲彈藥刀械管制條例第7 條第4 項
未經許可，持有、寄藏或意圖販賣而陳列第1 項所列槍枝者，處
5年以上有期徒刑，併科新臺幣1000萬元以下罰金。
槍砲彈藥刀械管制條例第12條第4 項
未經許可，持有、寄藏或意圖販賣而陳列子彈者，處5 年以下有
期徒刑，併科新臺幣300萬元以下罰金。
毒品危害防制條例第10條第2項
施用第二級毒品者，處3年以下有期徒刑。
 附表一
┌──┬───────────────────────┐
│編號│扣案物品                                      │
├──┼───────────────────────┤
│ 1  │送鑑手槍壹枝，（含彈匣壹個，槍枝管制編號：1102│
│    │036451)，認係口徑9mm制式半自動手槍，為義大利BE│
│    │RETTA廠92DS型，槍號為G43641Z，槍管內具陸條右旋│
│    │來復線，擊發功能正常，可供擊發同口徑制式子彈，│
│    │認具殺傷力。                                  │
├──┼───────────────────────┤
│ 2  │送鑑子彈貳顆，認均係非制式子彈，由金屬彈殼組合│
│    │直徑8.9正負0.5mm金屬彈頭，採樣壹顆，可擊發，認│
│    │均具殺傷力。                                  │
├──┼───────────────────────┤
│ 3  │送鑑子彈肆顆，認均係9mm制式子彈，經檢視，彈底 │
│    │均具撞擊痕跡，採樣壹顆試射，可擊發，認均具殺傷│
│    │力。                                          │
├──┼───────────────────────┤
│ 4  │送鑑子彈捌顆，認均係9mm制式子彈，採樣顆試射 │
│    │，可擊發，認均具殺傷力。                      │
└──┴───────────────────────┘

司法院資訊處製作；財團法人民間司法改革基金會備份。
